臺灣高等法院臺南分院民事判決
109年度上易字第189號
上  訴  人  林恆辰（原名林智釧）


視同上訴人  王文俊  
            陳映融（原名陳秀蘭）


            趙育銘  

            趙育釧  

            趙育權  

            王吉雄  
            王秀敏  
            林溢鉉  

            吳文東  
            吳邱寶  

            邱蔡秀菊

            邱彥彰（原名邱水三）


            邱水銘  

            邱麗鶯  

            徐進登  
            范榮龍  
            范進豐  
            范麗琴  
            范麗英  

            鄒光華  

            鄒鳳英  

            鄒鳳君  

            鄒鳳玲  

            周峻民（即徐春金之承受訴訟人）



            周建緯（即徐春金之承受訴訟人）


            周樂偉（即徐春金之承受訴訟人）

            顏妙真  



            顏妙如  

            顏薈庭  

            顏育鈿  

            顏  淑  

            李顏桂  

            陳顏阿金
            林仲偉  
            林仲郎  

            林雅萍（Z000000000）    


            林莊月英
            林雅萍（Z000000000）

            林靜怡  
            林佳慧  



            林富國  



            林文進  
            林文生  


            林仁義  

            林協志（原名林港）

            林淳柳  

            吳國強  

            吳國銘  



            許吳秀女

            李淑芬  

            李瓊惠  

            李振邦  

            李秀祝  

            吳政諺  
            吳珮菱  

            吳錦川  
            丁清輝  

            丁清煌  

            丁麗麗  

            丁麗蓉  
            吳穗卿  
            吳岳璋  
            吳美儀  

            吳美珊  
            張吳金英

            吳黃桂花（即吳黨之承受訴訟人）

            吳玉炫（即吳黨之承受訴訟人） 

            吳玉財（即吳黨之承受訴訟人）

            吳惠嬌（即吳黨之承受訴訟人）

            吳清要  
            吳建勳  
            吳靜萍  

            黃泓霖（原名黃崇瑩）


            黃崇泰  
            黃鈺涵（原名黃秀美）


            顏吳阿純
            趙炎賓  



            趙芳鶯  

            吳俊昇（即吳林瓊珠承受訴訟人）


            吳宏鈞（即吳林瓊珠承受訴訟人）

            吳雅淇（即吳林瓊珠承受訴訟人）

            藍林慶壽

            白林梅蘭

            謝柳棉  
            林明志  

            蔡淑珒  

            林家樂  

            林詩茹  

            謝金春  

            林宜亨  

            林  如  

            林綺真  

            林武招  

            林碧霞  

            林吳片  
            黃靖惠  

            林易翰    現於法務部○○○○○○○○○○○執



            林宴如  





            林晏秀  


            林美珍  

            林雅婷（原名林春美）


            林陳素蘭
            林麗椿  

            林子庭（原名林麗香）


            林昇德  


            李林桞嬌


被  上訴人  林淇釧  
訴訟代理人  翁文覺  
上列當事人間請求分割共有物事件，上訴人對於中華民國109年4
月13日臺灣嘉義地方法院108年度訴字第271號第一審判決提起上
訴，本院於111年3月9日言詞辯論終結，判決如下：
    主  文
原判決主文㈠第一項關於命上訴人林莊月英就被繼承人吳翁賞所
有坐落嘉義縣○○鄉○○○段○○○段000地號，地目建、面積4,975平方
公尺土地（下稱系爭土地），權利範圍80分之4，辦理繼承登記
；㈡第二項關於命上訴人李秀祝就被繼承人吳老得所有系爭土地
，權利範圍80分之4，辦理繼承登記；㈢第四項關於系爭土地之分
割方法，及訴訟費用負擔之裁判均廢棄。
上開廢棄㈠、㈡部分，被上訴人在第一審之訴駁回。
兩造共有之系爭土地應予分割，分割方法如嘉義縣朴子地政事務
所民國110年12月13日土地複丈成果圖（如附圖二）所示：
㈠A部分面積二一六平方公尺土地，分歸上訴人王文俊、陳秀蘭、
  王吉雄取得，並按應有部分各三分之一之比例保持共有。
㈡B部分面積九三二平方公尺及B1部分面積三七八平方公尺土地，
  分歸上訴人王秀敏取得。
㈢C部分面積四０三平方公尺土地，分歸上訴人林溢鉉取得。
㈣D部分面積二八八平方公尺土地，分歸被上訴人林淇釧取得。
㈤E部分面積二一六平方公尺土地，分歸上訴人趙育銘、趙育釧、
  趙育權取得，並按應有部分各三分之一之比例保持共有。
㈥F部分面積五００平方公尺及F1部分面積二０三平方公尺土地，分
  歸如附表四所示林献之繼承人、上訴人林昇德、林智釧取得，
  並按應有部分林献之繼承人十三分之九、上訴人林昇德十三分
  之二、上訴人林智釧十三分之二之比例保持分別共有，林献之
  繼承人就前開應有部分十三分之九應保持公同共有。
㈦G部分面積二一七平方公尺土地，分歸如附表二所示吳翁賞之繼
  承人取得，並保持公同共有。　
㈧H部分面積二一七平方公尺土地，分歸如附表三所示吳老得之繼
  承人取得，並保持公同共有。
㈨I部分面積七五六平方公尺土地，分歸上訴人吳文東取得。　
㈩J部分面積六四九平方公尺土地，作為道路供通行使用，由全體
  共有人按附表一所示原應有部分比例保持分別共有；吳翁賞、
  吳老得、林献之繼承人就前開應有部分比例，均分別保持公同
  共有。
第一、二審訴訟費用由兩造按如附表一訴訟費用分擔比例欄所示
之比例負擔；但關於共有人吳翁賞、吳老得及林献之部分，應分
別由附表二、附表三及附表四所示之繼承人連帶負擔。
    事實及理由
壹、程序方面
一、按訴訟標的對於共同訴訟之各人必須合一確定者，共同訴訟
    人中一人之行為有利益於共同訴訟人者，其效力及於全體；
    不利益者，對於全體不生效力，民事訴訟法第56條第1項第1
    款定有明文。查被上訴人訴請裁判分割兩造共有之系爭土地
    ，就共有物之全體共有人間為固有必要共同訴訟，經原審判
    決後，雖僅據上訴人林恆辰提起上訴，惟依民事訴訟法第56
    條第1項第1款規定，上訴之效力應及於同造其餘共有人，是
    原審共同被告王文俊等人應視同上訴人，合先敘明。
二、次按當事人死亡者，訴訟程序在有繼承人承受其訴訟以前，
    當然停止。民事訴訟法第168條所定之承受訴訟人，於得為
    承受時，應即為承受之聲明。他造當事人，亦得聲明承受訴
    訟。當事人不聲明承受訴訟時，法院亦得依職權，以裁定命
    其續行訴訟。民事訴訟法第168條、第175條、第178條定有
    明文。查，上訴人吳林瓊珠於民國000年0月00日死亡，其繼
    承人有吳俊昇、吳宏鈞、吳雅淇等人，且均未拋棄繼承，有
    個人基本資料查詢、戶籍謄本（含除戶部分）、繼承系統表
    、臺灣臺中地方法院家事法庭109年12月25日中院麟家良字
    第1090106011號函在卷可稽（見本院卷一第111至123、297
    至303、319頁）；惟吳俊昇、吳宏鈞、吳雅淇及被上訴人均
    未為承受訴訟之聲明，爰由本院依職權裁定由吳俊昇、吳宏
    鈞、吳雅淇同為吳林瓊珠之承受訴訟人。又上訴人吳黨於00
    0年0月0日死亡，其繼承人有吳黃桂花、吳玉炫、吳玉財、
    吳惠嬌且均未拋棄繼承，有個人基本資料查詢、戶籍謄本（
    含除戶部分）、繼承系統表、臺灣嘉義地方法院110年8月25
    日嘉院傑民憲110憲字第326號函在卷可稽（見本院卷二第23
    至39、77至85、115頁）；惟吳黃桂花、吳玉炫、吳玉財、
    吳惠嬌及被上訴人迄未為承受訴訟之聲明，爰依職權裁定由
    吳黃桂花、吳玉炫、吳玉財、吳惠嬌同為上訴人吳黨之承受
    訴訟人。
三、上訴人王文俊、陳映融（即陳秀蘭）、趙育銘、趙育釧、趙
    育權、王吉雄、王秀敏、林溢鉉、吳文東、吳邱寶、邱蔡秀
    菊、邱彥彰（即邱水三）、邱水銘、邱麗鶯、徐進登、范榮
    龍、范進豐、范麗琴、范麗英、鄒光華、鄒鳳英、鄒鳳君、
    鄒鳳玲、周峻民、周建緯、周樂偉、顏妙真、顏妙如、顏薈
    庭、顏育鈿、顏淑、李顏桂、陳顏阿金、林仲偉、林仲郎、
    林雅萍（Z000000000）、林莊月英、林雅萍（Z000000000）
    、林靜怡、林佳慧、林富國、林文進、林文生、林仁義、林
    協志（即林港）、林淳柳、吳國強、吳國銘、許吳秀女、李
    淑芬、李瓊惠、李振邦、李秀祝、吳政諺、吳珮菱、吳錦川
    、丁清輝、丁清煌、丁麗麗、丁麗蓉、吳穗卿、吳岳璋、吳
    美儀、吳美珊、張吳金英、吳黃桂花、吳玉炫、吳玉財、吳
    惠嬌、吳清要、吳建勳、吳靜萍、黃泓霖（即黃崇瑩）、黃
    崇泰、黃鈺涵（即黃秀美）、顏吳阿純、趙炎賓、趙芳鶯、
    吳俊昇、吳宏鈞、吳雅淇、藍林慶壽、白林梅蘭、謝柳棉、
    林明志、蔡淑珒、林家樂、林詩茹、謝金春、林宜亨、林如
    、林綺真、林武招、林碧霞、林吳片、黃靖惠、林易翰、林
    宴如、林晏秀、林美珍、林雅婷（即林春美）、林陳素蘭、
    林麗椿、林子庭（即林麗香）、林昇德、李林桞嬌等人經合
    法通知，未於言詞辯論期日到場，核無民事訴訟法第386條
    所列各款情形，爰依被上訴人之聲請，由其一造辯論而為判
    決。
貳、實體部分　　　　
一、被上訴人主張：系爭土地為兩造所共有，應有部分之比例如
    附表一所示。兩造間並無不分割之約定，亦無因法令或使用
    目的不能分割之情形，惟因兩造對分割之方法有異議，致無
    法達成分割之協議，為使兩造管理土地方便並提高土地利用
    價值，爰依民法第823條第1項前段、第824條第2項規定提起
    本訴。又系爭土地共有人吳翁賞、吳老得及林献已亡故，吳
    翁賞之繼承人為附表二所示之人及林莊月英，吳老得之繼承
    人為附表三所示之人及李秀祝，林献之繼承人為如附表四所
    示之人；然吳翁賞、吳老得及林献之繼承人及再轉繼承人迄
    未辦理繼承登記，爰將吳翁賞、吳老得及林献之繼承人及再
    轉繼承人併列為當事人，並請吳翁賞、吳老得及林献之繼承
    人及再轉繼承人就被繼承人所遺系爭土地之應有部分辦理繼
    承登記，伊主張之分割方法如嘉義縣朴子地政事務所110年1
    2月13日土地複丈成果圖（如附圖二）所示（原判決准被上
    訴人辦理繼承登記之請求，並准系爭土地分割如嘉義縣朴子
    地政事務所108年8月20日土地複丈成果圖〈即附圖一〉所示，
    上訴人對原審命林莊月英、李秀祝辦理繼承登記及分割方法
    部分聲明不服，提起上訴）。並答辯聲明：同意附圖二
　　所示之分割方案。
二、上訴人方面
（一）上訴人林智釧辯以：如附圖一所示分割方案，F區土地尚
      屬方正，但變更劃分後變成畸零地，並不符合土地使用的
      現況且經濟價值減少，且原種植的蔬菜果樹若因變更劃分
      而須銷毀或遷移，應依地上物價值補償。又F區土地上預
      設開闢之3米道路，並無必要。且地區人口外移嚴重，同
      段000地號土地為目前之聯外道路，已足夠此區居住人口
      進出，實不需要再開闢一條6米道路，應以如附圖二之分
      割方案較佳，且因係依照原來占有土地位置為分割，所以
      無補償問題等語，原判決尚有未洽，為此提起上訴，並聲
      明：（一）原判決主文第一、二、四項及訴訟費用之裁判
      均廢棄。（二）上開廢棄部分，⑴如附表二所示之上訴人
      應就被繼承人吳翁賞所有系爭土地，權利範圍80分之4，
      辦理繼承登記。⑵如附表三所示之上訴人應就被繼承人吳
      老得所有系爭土地，權利範圍80分之4，辦理繼承登記。⑶
      兩造共有之系爭土地，面積4,975平方公尺，應予分割，
      分割方案如附圖二所示。
（二）上訴人王秀敏辯以：同意如附圖二所示之分割方案，且希
      望左上角土地公廟之部分保持共有。
（三）其餘上訴人王文俊等人，經合法通知，未於言詞辯論期日
      到場，亦未提出書狀作何聲明或陳述。
三、兩造不爭執事項（見本院卷二第383至384頁，為說明方便，
    字句略作修正）：
（一）系爭土地為鄉村區乙種建築用地，面積為4,975平方公尺
      ，並無不能分割或不能分割之特約（見原審卷一第25至35
      頁） 。
（二）系爭土地於被上訴人107年12月13日起訴時，登記之共有
      人及其權利範圍如附表一所示。
四、本院之判斷
（一）按因繼承而於登記前已取得不動產物權者，非經登記，不
      得處分其物權，民法第759條定有明文。又法院裁判分割
      共有物，性質上為共有人間應有部分之交換，自屬處分行
      為，以各共有人之處分權存在為前提，故提起分割共有物
      之訴，參與分割之當事人以全體共有人為限，而各共有人
      之應有部分應以土地登記簿上所記載者為準。倘共有人中
      有於分割前死亡者，其繼承人因繼承，固於登記前已取得
      不動產物權，惟非經登記不得處分其物權，則在辦畢繼承
      登記前，其繼承人仍不得以共有人身分參與共有物之分割
      ，但為求訴訟經濟起見，可許原告就請求繼承登記及分割
      共有物之訴合併提起，即以一訴請求該死亡之共有人之繼
      承人辦理繼承登記，並請求該繼承人於辦理繼承登記後，
      與原告及其餘共有人分割共有之不動產（最高法院69年台
      上字第1012、1134號民事判決參照）。
（二）查，系爭土地之共有人吳老得已於00年0月00日死亡、吳
      翁賞於昭和00年0月0日即民國00年0月0日死亡、林献於00
      年0月00日死亡，吳翁賞、吳老得及林献之繼承人，分別
      如附表二、三、四所示，此有繼承系統表、戶籍謄本在卷
      可稽（吳老得部分見原審卷一第211至305頁；卷三第177
      至178頁；吳翁賞部分見原審卷一第415至515頁；卷三第1
      75至176頁；林献部分見原審卷一第307至381頁、卷三第1
      79至180頁）。吳老得、吳翁賞、林献之繼承人均尚未辦
      理繼承登記，此有土地登記謄本在卷可稽。被上訴人請求
      附表二、三所列共有人吳翁賞、吳老得之繼承人，應就系
      爭土地辦理繼承登記，自屬有據，應予准許（就被上訴人
      請求附表四所列共有人林献之繼承人辦理繼承登記部分，
      業經原審判決准許確定）。惟共有人吳翁賞之三女（林張
      阿霏，00年0月00日死亡）之長子（林文龍，00年0月0日
      ）先死，故應由其子林富國、林雅萍（Z000000000）、林
      靜怡、林佳慧代位繼承，故林文龍之配偶林莊月英即非繼
      承人，被上訴人將其列為吳翁賞之繼承人，請求辦理繼承
      登記，自有未合（原審卷三第267、341頁）。又共有人吳
      老得之次子（吳魯，000年00月0日歿）之長男（吳明昕，
      00年0月00日歿）先死，故應由其子吳政彥、吳珮菱代位
      繼承，故吳明昕之配偶李秀祝非繼承人，被上訴人將其列
      為吳老得之繼承人，請求辦理繼承登記，亦屬有誤（見原
      審卷一第211、233、237頁、原審卷三第167頁），均不應
      准許。至訴外人呂詹乱於日據時期（名為詹氏乱、林氏亂
      ）之戶口調查簿資料，固分別記載詹氏乱於詹頭戶內養子
      緣除戶，於林献戶內養子緣入戶之記事（見本院卷二第39
      7至407頁）；惟按民國30年之台灣為日據時代之後半期，
      按當時之民事法制，在形式上雖仍承認「舊慣」為法源，
      而不適用日本民法之規定；惟其一則因欲使台灣之民事習
      慣接近日本法制，以配合其所謂「內地」延長主義之同化
      政策，二則因認台灣習慣有不合近代法律思想之部分，欲
      加改進，裁判上逐漸改變「舊慣」之原有內涵，於是裁判
      上就台灣人間之親屬繼承事項，或以條理為名目，實則援
      引日本民法之規定，或以不合公序良俗為由，故意將習慣
      法之內容加以改變，以期台灣之民事法制，最後能統一於
      日本國法制之下（見法務部編臺灣民事習慣調查報告103
      年10月6版3刷第328頁），即原則上仍採台灣習慣為法源
      ，另在繼承制度上，導入日本法律之觀念，將日本民法之
      家督繼承制度移植於台灣，故因戶主死亡而開始之戶主地
      位之繼承與戶主財產之繼承，不論何者，女子均無繼承權
      （依台灣之舊習慣，女子除經親屬協議，選定為繼承人者
      外，非當然得為死者之繼承人）（見同上調查報告第437
      、472至473頁）。內政部81年5月7日發布，108年6月25日
      修正之台內地字第1080263032號令：一、繼承開始（即被
      繼承人死亡日期或經死亡宣告確定死亡日期）於台灣光復
      前者（民國34年10月24日以前），應依有關台灣光復前繼
      承習慣辦理。…。二、日據時期台灣省人財產繼承習慣分
      為家產繼承與私產繼承兩種。家產為家屬（包括家長在內
      ）之共有財產；私產係指家屬個人之特有財產。家產繼承
      因戶主喪失戶主權而開始；私產繼承則由家屬之死亡而開
      始。…。三、因戶主喪失戶主權而開始之財產繼承，其繼
      承人之順序為：㈠法定之推定財產繼承人。㈡指定之財產繼
      承人。㈢選定之財產繼承人。第一順序之法定推定財產繼
      承人係男子直系卑親屬（不分長幼、嫡庶、婚生或私生、
      自然血親或準血親）且係繼承開始當時之家屬為限。女子
      直系卑親屬及因另籍異財或分家等原因家之男子直系卑親
      屬均無繼承權。…。（見本院卷二第393至395頁）。林献
      係於00年0月00日死亡，參照上開說明，呂詹乱固曾於林
      献戶內養子緣入戶之記事，對於林献之系爭土地應無繼承
      權，堪予認定，附此敘明。
（三）次按各共有人，除法令另有規定外，得隨時請求分割共有
      物，但因物之使用目的不能分割或契約訂有不分割之期限
      者，不在此限；共有物之分割，依共有人協議之方法行之
      ；分割之方法不能協議決定，或於協議決定後因消滅時效
      完成經共有人拒絕履行者，法院得因任何共有人之請求，
      命為下列之分配：以原物分配於各共有人，但各共有人
      均受原物之分配顯有困難者，得將原物分配於部分共有人
      ；原物分配顯有困難時，得變賣共有物，以價金分配於
      各共有人；或以原物之一部分分配於各共有人，他部分變
      賣，以價金分配於各共有人，民法第823條第1項、第824
      條第1項、第2項分別定有明文。查，被上訴人主張系爭土
      地面積4,975平方公尺，為鄉村區乙種建築用地，現為兩
      造所共有，應有部分如附表一所示，共有人間並無訂立不
      分割之協議，依其使用目的亦非不能分割等情，業據其提
      出系爭土地之登記謄本為憑（見原審卷一第29至35頁），
      並為上訴人所不爭執，堪信為真實。又系爭土地之共有人
      就分割之方法並無法達成協議，顯然系爭土地無法以協議
      之方式分割，則被上訴人以兩造不能協議分割，請求裁判
      分割系爭土地，核屬有據，應予准許。　　　　　
（四）復按，共有物分割應審酌共有人之應有部分比例，各共有
      人之意願，及整體共有人之經濟利益等因素為通盤之考量
      ，以求得最合理之分割方法。系爭土地上有建物數棟，包
      括住家及倉庫，土地並種植柚子、芒果、香蕉等水果樹木
      ，有部分土地種植蘆筍等農作物，有現場照片在卷可參（
      見原審卷二第165至183頁）。又上訴人所提出如附圖二所
      示之分割方案，系爭土地分配給上訴人的位置，大致符合
      目前的使用現況，而且，所預留的道路，可通達各共有人
      分配的位置，使共有人均有對外聯絡之通道。被上訴人於
      本院言詞辯論時已同意改依如附圖二所示之分割方案為分
      割，上訴人王秀敏亦同意此分割方案，其餘共有人即上訴
      人均無提出其他分割方案，且未對上訴人所提出的分割方
      案表示任何異議。本院斟酌上情，認上訴人提出如附圖二
      所示之分割方案，符合土地使用的現狀，且各共有人所分
      得的土地尚屬方正，並有預留對外聯絡道路，可充分發揮
      土地經濟效益，堪認符合共有人之利益。因此，本件兩造
      共有之系爭土地，應依上訴人所提出如附圖二所示之分割
      方案為分配，較為適當。 　　　
五、綜上所述，被上訴人請求如附表二、三所示之人應分別就被
    繼承人吳翁賞、吳老得所有系爭土地之應有部分辦理繼承登
    記，並請求裁判分割系爭土地，於法有據。惟共有人吳翁賞
    三女之長子林文龍之配偶林莊月英非吳翁賞之繼承人；共有
    人吳老得次子吳魯之長男吳明昕之配偶李秀祝非吳老得之繼
    承人；被上訴人將其二人列為被告，請求其二人辦理繼承登
    記，自屬有誤。原審就林莊月英、李秀祝部分，准被上訴人
    前開請求，自有未合。又原審之分割方法，未及審酌上訴人
    等人之意願，造成其等困擾及不便，尚有未洽。上訴意旨指
    摘原判決此部分不當，求予廢棄改判，為有理由，爰由本院
    廢棄改判如主文第2至3項所示。
六、末按因共有物分割、經界或其他性質上類似之事件涉訟，由
    敗訴當事人負擔訴訟費用顯失公平者，法院得酌量情形，命
    勝訴之當事人負擔其一部，民事訴訟法第80條之1定有明文
    ，本件係因分割共有物而涉訟，兩造之行為均可認按當時之
    訴訟程度，為伸張或防禦權利所必要，又分割共有物之訴，
    乃形成訴訟，法院不受當事人聲明分割方法之拘束，故實質
    上並無所謂何造勝訴、敗訴之問題，爰審酌兩造各自因本件
    分割訴訟所得之利益等情，認本件訴訟費用，應由共有人按
    附表一之訴訟費用負擔比例（即原應有部分）分擔，附此敘
    明。　　　　
七、本件事證已臻明確，兩造其餘之攻擊或防禦方法及所用之證
    據，經本院斟酌後，認為均不足以影響本判決之結果，爰不
    逐一論列，附此敘明。
八、據上論結，本件上訴為有理由，依民事訴訟法第463條、第3
    85條第1項前段、第450條、第80條之1，判決如主文。
中　　華　　民　　國　　111 　年　　3 　　月　　30　　日
                  民事第五庭  審判長法  官  藍雅清

                                    法  官  張季芬

                                    法  官  陳春長
上為正本係照原本作成。
不得上訴。
中　　華　　民　　國　　111 　年　　3 　　月　　30　　日

                                    書記官  邱斈如

附表一
編號 起訴時登記之共有人  持分範圍  應有部分面積 （㎡） 訴訟費用分擔比例    備  註  1 王吉雄 4/240 83 2％  2 吳翁賞 （歿） 4/80 249 5％ 28年5月1日死亡，由附表二所示之人繼承 3 吳老得 　 （歿） 4/80 249 5％ 76年1月20日死亡，由附表三所示之人繼承 4 林  献 　 （歿） 9/80 560 11％ 30年9月19日死亡，由原審判決附表三所示之人辦理繼承登記 5  吳文東  28/160  870 17％  6  林昇德  1/40  124 2％ 兼林献之繼承人 7  林恆辰  （林智釧） 1/40  124 2％ 兼林献之繼承人 8 林溢鉉 745/8000 463 9％  9 林淇釧 532/8000 331 7％   王文俊 1/60 83 2％    陳映融  （陳秀蘭） 1/60  83 2％   趙育銘 1/60 83 2％   趙育釧 1/60 83 2％   趙育權 1/60 83 2％   王秀敏 2423/8000 1507 30％  


  附表二：吳翁賞之繼承人
共有人 權利範圍                 繼      承      人 吳翁賞 80分之4 吳邱寶、邱蔡秀菊、邱彥彰（即邱水三）、邱水銘、邱麗鶯、徐進登、范榮龍、范進豐、范麗琴、范麗英、鄒光華、鄒鳳英、鄒鳳君、鄒鳳玲、周峻民、周建緯、周樂偉、顏妙真、顏妙如、顏薈庭、顏育鈿、顏淑、李顏桂、陳顏阿金、林仲偉、林仲郎、林雅萍（Z000000000）、林雅萍（Z000000000）、林靜怡、林佳慧、林富國、林文進、林文生、林仁義、林協志、林淳柳  

  附表三：吳老得之繼承人
共有人 權利範圍                 繼      承      人 吳老得 80分之4 吳國強、吳國銘、許吳秀女、李淑芬、李瓊惠、李振邦、吳政諺、吳珮菱、吳錦川、丁清輝、丁清煌、丁麗麗、丁麗蓉、吳穗卿、吳岳璋、吳美儀、吳美珊、張吳金英、吳黃桂花、吳玉財、吳惠嬌、吳玉炫、吳清要、吳建勳、吳靜萍、黃崇瑩（即黃泓霖）、黃崇泰、黃秀美（即黃鈺涵）、顏吳阿純、趙炎賓、趙芳鶯  

附表四：林献之繼承人
共有人 權利範圍                 繼      承      人 林献 80分之9 吳宏鈞、吳俊昇、吳雅淇（前列三人為吳林瓊珠之承受訴訟人）、藍林慶壽、白林梅蘭、謝柳棉、林明志、蔡淑珒、林家樂、林詩茹、謝金春、林宜亨、林如、林綺真、林武招、林碧霞、林吳片、黃靖惠、林易翰、林宴如、林晏秀、李林桞嬌、林美珍、林雅婷（即林春美）、林陳素蘭、林麗椿、林子庭（即林麗香）、林昇德、林恆辰（即林智釧）